臺灣高等法院臺南分院刑事判決
110年度侵上訴字第634號
上  訴  人  臺灣嘉義地方檢察署檢察官
被      告  柯萬益


上列上訴人因被告妨害性自主案件，不服臺灣嘉義地方法院109
年度侵訴字第27號中華民國110年3月31日第一審判決（起訴案號
：臺灣嘉義地方檢察署109年度偵字第8609號），提起上訴，被
告於本院就被訴事實為有罪之陳述，經本院裁定依簡式審判程序
審理，判決如下：
    主  文
上訴駁回。
    犯 罪 事 實
一、丁○○與0000-○000000（民國00年生，姓名年籍均詳卷，下稱
    甲女）於109年2月14日後交往成為男女朋友，丁○○知悉甲女
    為14歲以上、未滿16歲之女子，性觀念未臻健全成熟，並無
    完全之性自主及判斷能力，竟基於對於14歲以上未滿16歲之
    女子為性交之犯意，於109年8月16日晚上至翌日凌晨間某時
    ，在甲女之父親0000-○000000B（下稱乙 ）位於嘉義縣○○鄉
    住處房間內，於不違背甲女之意願下，將其陰莖插入甲女陰
    道內而為性交。嗣經乙 當場發現，再將上情告知甲女之母
    親0000-○000000甲（下稱丙 ），並報警處理，因而查悉上
    情。
二、案經乙 、丙 訴由嘉義縣警察局○○分局報告臺灣嘉義地方檢
    察署檢察官偵查起訴。
    理  由
壹、程序方面
一、按性侵害犯罪防治法所稱性侵害犯罪，係指觸犯刑法第221
    條至第227條、第228條、第229條、第332條第2項第2款、第
    334條第2項第2款、第348條第2項第1款及其特別法之罪；又
    行政機關、司法機關及軍法機關所製作必須公示之文書，不
    得揭露被害人之姓名、出生年月日、住居所及其他足資識別
    被害人身分之資訊，此觀性侵害犯罪防治法第2條第1項、第
    12條第2項分別定有明文。另性侵害犯罪防治法第12條所定
    其他足資識別被害人身分之資訊，包括被害人照片或影像、
    聲音、住址、親屬姓名或其關係、就讀學校與班級或工作場
    所等個人基本資料，性侵害犯罪防治法施行細則第6條亦有
    明文。是本件被告丁○○既因觸犯刑法第227條第3項之對於14
    歲以上未滿16歲之女子為性交罪，經檢察官提起公訴，核與
    性侵害犯罪防治法第2條第1項規定之性侵害犯罪定義相符，
    而本院所製作之本案判決係屬必須公示之文書，是本案判決
    書關於足以識別被害人0000-○000000身分之相關資訊，依上
    開規定，不予揭露，以代號甲女代之；甲女之父親0000-○00
    0000B、母親0000-○000000甲，分別以代號乙 、丙 代之（
    真實姓名年籍資料均詳卷），合先敘明。　
二、本件被告丁○○所犯為死刑、無期徒刑、最輕本刑為3年以上
    有期徒刑以外之罪，亦非屬高等法院管轄之第一審案件，其
    於本院已就被訴事實為有罪之陳述，經告知簡式審判程序之
    旨後，檢察官、被告均同意本件改依簡式審判程序審理（本
    院卷第143頁），本院乃依刑事訴訟法第364條、第273條之1
    第1項規定，當庭裁定本件進行簡式審判程序，依同法第273
    條之2規定，本件不受同法第159條第1項、第161條之2、第1
    61條之3、第163條之1及第164條至第170條有關證據調查程
    序規定之限制。
貳、實體部分
一、上揭犯罪事實，業據被告丁○○於警詢、偵查、原審及本院準
    備程序與審理中均坦承不諱（警卷第3至4頁；偵卷第45至47
    頁；原審卷第120、180至181、188頁；本院卷第80、142、1
    51頁），並有證人甲女（警卷第6至9頁；偵卷第27至31頁）
    、乙 （警卷第12至13頁；偵卷第37至38頁）、丙 （警卷第
    10至11頁；偵卷第32頁）之證述可佐，且有嘉義基督教醫院
    受理疑似性侵害事件驗傷診斷書（放置於警卷後方密封袋內
    ）、甲女之臉書、IG頁面截圖（放置於偵卷後方證物袋內）
    等在卷可稽，足認被告上開任意性自白確與事實相符，應可
    採信。本案事證明確，被告犯行洵堪認定，應予依法論科。
二、核被告所為，係犯刑法第227條第3項對於14歲以上未滿16歲
    之女子為性交罪。
三、原審以被告犯行明確，適用刑法第227條第3項，論以對於14
    歲以上未滿16歲之女子為性交罪。並以行為人之責任為基礎
    ，審酌被告知悉甲女為14歲以上、未滿16歲之人，性自主及
    判斷能力均未臻成熟，為保護青少年使其健全成長，縱經其
    同意，仍不得與其發生性交行為，竟於未違反甲女意願下，
    對其為性交行為，影響甲女之身心健康與人格發展，所為並
    非可取。惟兼衡甲女、丙 於原審審理時之意見（原審卷第1
    89頁），被告犯後坦承犯行，與其本案犯罪情節（包含依照
    甲女、乙 所述，及嘉義基督教醫院受理疑似性侵害事件驗
    傷診斷書，可知被告為本案犯行並無任何強暴、脅迫等等違
    反甲女意願之手段，而本案造成甲女受孕懷胎，嗣後經實施
    流產手術，另本案發生後，被告於原審未能與告訴人成立和
    解、調解等情），又被告先前未曾因犯罪受刑之宣判及執行
    ，有臺灣高等法院被告前案紀錄表可參，素行良好，暨其自
    陳智識程度、家庭生活狀況（原審卷第188至189頁）、被告
    領有輕度身心障礙證明（偵卷第49頁）等一切情狀，量處有
    期徒刑6月，以資懲儆。核其認事用法並無違誤，量刑亦屬
    妥適。檢察官上訴主張被告與被害人甲女性交，導致後者受
    胎懷孕進而實施流產手術，身心受創甚鉅，足徵犯罪情節非
    輕；而被告迄今未能與甲女及其父母成立和解或調解，犯罪
    後態度難謂良好；原審判決僅量處有期徒刑6月，洵屬過輕
    。惟按量刑輕重，係屬事實審法院得依職權裁量之事項，苟
    以行為人之責任為基礎，斟酌刑法第57條各款所列情狀而未
    逾越法定刑度，即不得遽指為違法。本件原審判決已詳細記
    載其審酌科刑之一切情狀及理由，既未逾越法定刑度，又未
    濫用自由裁量之權限，核無不當或違法之情形，檢察官猶執
    此提起上訴，顯無理由，應予駁回。
四、至被告雖於本院準備程序中與告訴人丙 、被害人甲女成立
    和解，被告同意給付告訴人丙 、被害人甲女新臺幣（下同
    ）30萬元整（給付方式：自110年9月起至113年2月止，於每
    月15日前，給付1萬元。），此有本院110年度附民字第155
    號和解筆錄1份附卷足憑（本院卷第139至140頁），惟被告
    並未依照上開和解筆錄之約定，於110年9月15日前給付第1
    期之款項，此業經本院分別於110年9月16日、9月22日向告
    訴人丙 查證屬實，有本院公務電話查詢紀錄表2份在卷可考
    （本院卷第157、159頁），是被告請求諭知緩刑云云，自屬
    無據，而不應准許，併此敘明。
據上論結，應依刑事訴訟法第368條、第273條之1第1項，判決如
主文。
本案經檢察官吳明駿提起公訴，檢察官林津鋒提起上訴，檢察官
鄭益雄到庭執行職務。
中　　華　　民　　國　　110 　年　　9 　　月　　23　　日
                  刑事第二庭    審判長法　官  陳珍如 
                                      法　官  黃裕堯
                                      法　官  陳弘能
以上正本證明與原本無異。
如不服本判決應於收受送達後20日內向本院提出上訴書狀，其未
敘述上訴理由者，並得於提起上訴後20日內向本院補提理由書（
均須按他造當事人之人數附繕本）「切勿逕送上級法院」。
　　　　　　　　　　　　　　　　　　　書記官  許雅華
中　　華　　民　　國　　110 　年　　9 　　月　　23　　日
附錄本案論罪科刑法條全文：
中華民國刑法第227條
對於未滿十四歲之男女為性交者，處3年以上10年以下有期徒刑
。
對於未滿十四歲之男女為猥褻之行為者，處6月以上5年以下有期
徒刑。
對於十四歲以上未滿十六歲之男女為性交者，處7年以下有期徒
刑。
對於十四歲以上未滿十六歲之男女為猥褻之行為者，處3年以下
有期徒刑。
第1項、第3項之未遂犯罰之。